臺灣高等法院刑事裁定　　　　　　　　　100年度抗字第614號
抗　告　人
即　受刑人　陳柔羽原名陳素英.
上列受刑人因聲請撤銷緩刑案件，不服臺灣桃園地方法院100年
度撤緩字第89號，中華民國100年5月10日裁定，提起抗告，本院
裁定如下：
    主  文
抗告駁回。
    理  由
一、原裁定意旨以：受刑人陳柔羽前於民國（下同）96年5月27
    日因業務過失致死案件，經原審法院以99年度簡字第234號
    判決判處有期徒刑5月，如易科罰金，以新臺幣（下同）2千
    元折算1日，緩刑2年，緩刑期間付保護管束，並應立悔過書
    ，應於100年3月20日前向游坤泉支付20萬元，暨應向指定之
    政府機關、政府機構、行政法人、社區或其他符合公益目的
    之機構或團體提供120小時之義務勞務，該案業於99年11月8
    日確定在案。嗣經移送臺灣桃園地方法院檢察署執行，檢察
    官通知受刑人應於100年3月29日到案執行，該傳票並於100
    年3月18日業經受刑人本人親自簽收以為送達，竟未遵期到
    案，反向執行檢察官陳稱無法履行對被害人支付20萬元之賠
    償金，其家人亦無法代其履行云云，受刑人顯有違反上開緩
    刑宣告所定之負擔至明，足認其違反緩刑所定負擔情節重大
    ，且亦無從再預期受刑人將會遵守相關法令規定，前開宣告
    之緩刑，已難收其預期效果，當有執行刑罰之必要，核與刑
    法第75條之1第1項第4款所定要件相符，檢察官聲請將受刑
    人之緩刑宣告撤銷，核屬允當，應予准許等語。
二、抗告意旨略以：抗告人已完成服勞役120小時及簽具悔過書
    ，因此身心俱疲、體力日衰，無法工作致生活困難，更無力
    支付20萬元賠償金。99年底健康惡化發覺罹患癌症，即支氣
    管、肺、骨骼、骨髓之惡性腫瘤，因進出醫院故無法處理賠
    款事宜，倘撤銷緩刑改易科罰金，抗告人亦無力支付，若入
    監服刑，則病況難以控制，恐有危及生命之虞，爰請求審酌
    上情，撤銷原裁定云云。
三、按緩刑宣告得斟酌情形，命犯罪行為人向被害人支付相當數
    額之財產或非財產上之損害賠償；受緩刑之宣告而違反第74
    條第2 項第1 款至第8 款所定負擔情節重大者，足認原宣告
    之緩刑難收其預期效果，而有執行刑罰之必要者，得撤銷其
    宣告，刑法第74條第2 項第3 款、第75條之1 第1 項第4 款
    定有明文。而所謂違反第74條第2 項第1 款至第8 款所定負
    擔情節重大者，於緩刑附條件應由被告履行之情形，雖非謂
    被告一不履行即當然應撤銷緩刑，惟倘被告係因過失致死等
    侵害生命法益之犯罪與被害人家屬達成和解並經法院以和解
    內容為緩刑之條件，於被害人家屬之立場，當以被告履行緩
    刑條件為最主要之目的，且被害人家屬若無法依緩刑條件受
    清償，而被告仍得受緩刑之利益，顯不符合一般社會大眾之
    法律情感，而得認係違反緩刑所定負擔情節重大。
四、經查：
  (一)抗告人即受刑人陳柔羽因業務過失致死案件，前經原審法院
    以99年度簡字第234號判決判處有期徒刑5月，如易科罰金，
    以2千元折算1日，緩刑2年，緩刑期間付保護管束，並應立
    悔過書，應於100年3月20日前向游坤泉支付20萬元，暨應向
    指定之政府機關、政府機構、行政法人、社區或其他符合公
    益目的之機構或團體提供120小時之義務勞務，業於99年11
    月8日確定在案，有上開判決書在卷為憑。抗告人既已折服
    前開判決，並對該判決所定之負擔條件予以認同，自應依該
    負擔遵期履行，惟抗告人於緩刑期間，未依原審確定判決履
    行負擔等情，業經台灣桃園地方法院檢察署檢察官於100年4
    月29日訊問時，為抗告人所不否認，依前揭說明，已足堪認
    抗告人違反緩刑所定負擔情節重大，況原審確定判決事實及
    理由欄二已教示違反負擔情節重大，將有撤銷緩刑宣告之效
    果，抗告人亦應知悉及此，是原裁定以抗告人前開緩刑之宣
    告應予以撤銷，其裁量符合目的性，並無違誤之處。
  (二)至抗告人雖提出衛生署桃園醫院0000000、0000000號、0000
    000號診斷證明書影本附於抗告狀內，而依上開診斷證明書
    所示，抗告人自99年12月間起，確曾因罹患支氣管及肺惡性
    腫瘤、骨骼及骨髓之續發性惡性腫瘤等病症住院接受化學治
    療，每次住院期間為1日至3日不等，且醫師囑言表示受刑人
    所罹上開病症，宜門診追蹤治療等語，從而抗告人確有上開
    病症，且應持續追蹤治療，其情堪憫，殆無疑義，惟此仍無
    解於抗告人仍有應依約遵期履行負擔之義務，亦與審酌上開
    緩刑宣告應否撤銷之法律判斷無關，自不足為有利於抗告人
    之論據。
  (三)縱上所述，抗告人並未因前案之刑事追訴而有悔悟反省之意
    ，原審審酌上情，裁定撤銷其緩刑之宣告，並無違誤。抗告
    意旨所持理由均不足採，本件抗告為無理由，應予駁回。
五、據上論結，應依刑事訴訟法第412條裁定如主文。
中    華    民    國   100    年    6     月    28    日
            刑事第十六庭審判長法  官  陳晴教
                              法  官  吳啟民
                              法  官  王敏慧
以上正本證明與原本無異。
不得再抗告。
                              書記官  蕭詩穎
中    華    民    國   100    年    6     月    29    日